臺灣彰化地方法院刑事判決　　　　　　　　　　　　　九十一年度易字第七七三號
　　公　訴　人　臺灣彰化地方法院檢察署檢察官
　　被　　　告　丙○○
右列被告因恐嚇取財等案件，經檢察官提起公訴（九十一年度偵字第一九六七號），
本院判決如左：
    主  文
丙○○連續意圖為自己不法之所有，以恐嚇使人將本人之物交付，累犯，處有期徒刑
捌月。
    事  實
一、丙○○前曾於民國八十七年二月四日，因恐嚇取財（擄鴿勒贖）案件，經本院判
    處有期徒刑四月，緩刑二年，同年三月五日確定；復於八十八年六月九日，因竊
    盜案件，經臺灣高等法院台中分院判處有期徒刑三月確定，嗣前案緩刑撤銷，兩
    案接續執行，甫於八十九年三月八日執行完畢；及前基於概括之犯意，自九十年
    一月底某日起至九十年三月二十一日止，故買明知為贓物、遭他人網獲之賽鴿後
    ，繼而按賽鴿腳環上之電話號碼，連續以公共電話向各該鴿主恐嚇匯款，於九十
    年三月二十一日為警查獲，並經臺灣彰化地方法院檢察署檢察官於九十年五月二
    十九日，以九十年度偵字第二二九七號提起公訴（嗣再經本院於九十一年一月二
    十四日，以九十年度易字第一０三六號判處有期徒刑十月確定），詎丙○○於該
    案起訴後、本院尚未審結前，猶不知悔改，明知不詳姓名、年籍之人等在濁水溪
    畔所販售掛有腳環號碼及電話號碼之鴿子，係渠等在各地山區或鄉間架設鳥網所
    竊網得來之放飛比賽或練習之賽鴿，為來源不明之贓物，復基於故買贓物之概括
    犯意，先於九十年十一月六日以每隻新臺幣（下同）一千二百元之代價故買賽鴿
    二隻，及於同年十一月九日以相同代價故買賽鴿六隻，均帶回彰化縣溪州鄉○○
    村○○路一號廢棄空屋內藏置後，繼而基於意圖為自己不法所有之概括犯意，按
    賽鴿腳環上之電話號碼，於九十年十一月六日上午十時許，連續以公共電話連絡
    鴿主乙○○、甲○○二人，並稱：「須匯款若干元作為走路工。」等語之方式，
    先後向乙○○、甲○○等二人恐嚇，每隻賽鴿均需索以二千元之代價回贖，致使
    乙○○、甲○○等二人，因愛鴿心切，恐如不付贖款則其賽鴿將遭不測，而心生
    畏懼，遂同意依丙○○指示，於同日匯入丙○○向不知情之宋自強以六千元所收
    購之郵局存簿儲金帳號0000000—0000000號帳戶內，丙○○再以
    提款卡從自動提款機提領得贓款後花用。迄於九十年十一月九日十時三十分許，
    為警於彰化縣溪州鄉○○村○○路一號當場查獲，並扣得「宋自強」郵局存簿一
    本、提款卡一張、印章一枚等物。
二、案經彰化縣警察局北斗分局報告臺灣彰化地方法院檢察署檢察官偵查起訴。
    理  由
一、訊據被告固坦承有於上開時、地故買贓物之情事，惟對於恐嚇取財之犯行則矢口
    否認，辯稱：伊雖有以公共電話與鴿主聯絡匯款之事要求走路工，但係鴿主自己
    匯款到其指定之帳戶，伊並無恐嚇鴿主；惟查，目前以捕捉他人賽鴿、再以電話
    要求匯款勒贖之事，時有所聞，鴿主若未匯入贖款，賽鴿即陷於不測，幾成一特
    定之恐嚇取財犯罪型態，顯亦為飼養賽鴿人士所聽聞、明悉；被告以電話向鴿主
    要求匯款，自不待出言惡害之通知，被害人亦無敢不依指示匯款，本件被告縱無
    出言通知惡害，仍成立恐嚇取財罪。被告故買贓物及恐嚇取財之犯行均堪認定。
二、核被告所為，係犯刑法第三百四十九條第二項之故買贓物罪及同法第三百四十六
    條第一項之恐嚇取財罪。被告先後多次故買贓物及恐嚇取財之犯行，均時間緊接
    ，犯罪構成要件復相同，顯係基於概括之犯意反覆為之，為連續犯，均應論以一
    罪論，並均加重其刑。又被告所犯上開二罪間，有方法、結果之牽連犯關係，應
    從一較重之連續恐嚇取財罪處斷。又被告前曾因恐嚇取財案件，經本院判處有期
    徒刑四月，緩刑二年確定；復因竊盜案件，經台灣高等法院台中分院判處有期徒
    刑三月確定，嗣前案緩刑撤銷，兩案接續執行，甫於八十九年八月三日執行完畢
    ，有臺灣彰化地方法院檢察署刑案資料查註紀錄表乙份附卷可稽，五年內再犯有
    期徒刑以上之本罪，為累犯，應遞加重其刑。爰審酌被告前曾因擄鴿勒贖之恐嚇
    取財罪經本院判處徒刑，執行完畢後，復不知悔改，於前案遭起訴、本院尚未審
    結間，竟再犯本案，暨其品行、智識程度、犯罪之動機，所生危害及犯罪後態度
    等一切情狀，量處如主文所示之刑，以示儆懲。至扣案之「宋自強」郵局存簿一
    本、提款卡一張及印章一枚，因非違禁物，且在法律上仍屬宋自強所有，並非被
    告所有，故無從併予宣告沒收，附此敘明。
據上論斷，應依刑事訴訟法第二百九十九條第一項前段，刑法第五十六條、第三百四
十九條第二項、第三百四十六條第一項、第五十五條、第四十七條，罰金罰鍰提高標
準條例第一條前段，判決如主文。
本案經檢察官羅美秀到庭執行職務。
中    華    民    國    九十一    年      九      月      二十五        日
                                臺灣彰化地方法院刑事第二庭
                                    法      官  吳  俊  螢
右正本證明與原本無異。
如不服本判決，應於送達後十日內向本院提出上訴狀(須附繕本)。
告訴人或被害人對於判決如有不服具備理由請求檢察官上訴者，其上訴期間之計算係
以檢察官收受判決正本之日期為準。
                                    法院書記官  莊  素  美
中    華    民    國    九十一    年      九      月      二十六        日
刑法第三百四十九條
收受贓物者，處三年以下有期徒刑、拘役或五百元以下罰金。
搬運、寄藏、故買贓物或為牙保者，處五年以下有期徒刑、拘役或科或併科一千元以
下罰金。
因贓物變得之財物，以贓物論。
刑法第三百四十六條
意圖為自己或第三人不法之所有，以恐嚇使人將本人或第三人之物交付者，處六月以
上五年以下有期徒刑，得併科一千元以下罰金。
以前項方法得財產上不法之利益或使第三人得之者，亦同
前二項之未遂犯，罰之。
